【裁判字號】    91,交易,565
【裁判日期】    920516
【裁判案由】    過失傷害
【裁判全文】
臺灣臺中地方法院刑事判決                        九十一年度交易字第五六五號
    公  訴  人  臺灣臺中地方法院檢察署檢察官
    被      告  乙  ○
右列被告因過失傷害案件，經檢察官提起公訴（九十一年度偵字第一二九七六號），
本院判決如左：
    主  文
乙○因過失傷害人，處有期徒刑貳月，如易科罰金，以佰元折算壹日。
    事  實
一、乙○於民國九十年十一月二十二日上午七時三十分許，駕駛車牌號碼ＰＡ─９３
    ６３號自用小客車，沿台中縣大甲鎮○○里○○路南向行駛，途經大甲國小西側
    門即大甲鎮○○路一九九之五號前方道路時，原應注意汽車行經學校附近道路時
    ，須減速慢行，作隨時停車之準備；又汽車行駛時應注意車前狀況，並隨時採取
    必要之安全措施，而當時情形並無不能注意之情形，竟疏於注意及此，適有就讀
    大甲國小六年級（已畢業）之學童鄭見鴻與某位同學，於晨間輪值打掃大甲國小
    西側門旁之人行道，其二人不知何故，竟一前一後橫越劃有分向限制線（即俗稱
    雙黃線）之大甲鎮○○路，迨乙○發現時，已煞避不及，致其車輛左側下方保險
    桿部位撞擊鄭見鴻倒地，致鄭見鴻受有左橈骨骨折之傷害。
二、案經鄭見鴻訴由台中縣警察局大甲分局報請臺灣台中地方法院檢察署檢察官偵查
    起訴。
    理  由
一、訊據被告乙○固坦承於右揭時地駕車肇事之事實，惟於偵查中否認有過失傷害犯
    行，並辯稱：當時伊有看到鄭見鴻跟一位同學在玩，突然衝過馬路，伊看到那兩
    位小朋友時，已將車速降至約二十公里，結果鄭見鴻之同學從伊車前衝過，鄭見
    鴻要衝過馬路時，碰到伊車前保險桿處跌倒，伊並無過失云云，於審理中則稱：
    時速為二、三十公里，對起訴事實未表示意見。惟查：右揭事實，業據告訴人代
    理人丙○○於警詢時及偵訊中指訴綦詳，並有台中縣警察局道路交通事故調查報
    告表一份及李綜合醫院大甲分院診斷證明書一紙在卷可據。依被告於偵查中亦供
    稱：伊在距離事發現場約十五、二十公尺前即看到鄭見鴻及其同學兩位小孩，而
    且開始踩煞車，但不知道為何煞不起來等語，由此觀之，被告於肇事前顯未減速
    慢行，作隨時停車之準備。又證人即大甲國小校長吳武憲雖證稱：伊學校有要求
    學生要走枕木型人行穿越道，也從來沒有默許或建議學生到西側門對面住家去洗
    手等語；另證人即大甲國小六年戊班導師鄭素美亦證稱：當時市晨間打掃時間，
    我們班的打掃清潔區域在圍牆（西側門）與馬路中間的人行道，我有跟學生講過
    很多次，不可以跨越馬路等語，足見告訴代理人丙○○陳稱：因為學童習慣到對
    面去洗手，老師及校長也沒有制止學生到對面去洗手云云，尚與事實不符。惟被
    告駕車行經該處，時值兒童上學之交通尖峰期，且其自承距離事發現場約十五、
    二十公尺前即看到告訴人及其同學兩位小孩，自應格外注意該兩名學童是否有橫
    越馬路之動靜，參以現場目擊證人蔡明煬（更名前為蔡欣晃）證稱：「當時我載
    我小孩子去上學，看見有二位小朋友一前一後跑過來，被告車前保險桿撞到前面
    小孩右側；他們二人過馬路時是小跑步」等語，且被害人既係從被告之來車道方
    向過來，且該處亦無何視線不佳之情形，足見被告顯未注意車前狀況，以致於未
    能即時採取必要之安全措施。又汽車行經學校，應減速慢行，作隨時停車之準備
    ；汽車行駛時，應注意車前狀況，並隨時採取必要之按全措施。道路交通安全規
    則第九十三條第四款、第九十四條第三項分別定有明文。被告駕車自應注意上開
    規定，且依當時情節又無不能注意之情形，竟疏未注意，顯有過失。況本件經送
    請台灣省台中縣區車輛行車事故鑑定委員會鑑定亦認被告駕駛小客車行經學校附
    近未特別注意車前狀況減速謹慎行駛，為肇事主因，有鑑定意見書可稽，益證被
    告之行為有過失，雖被害人鄭見鴻在不得穿越之處所貿然穿越車道，又未注意右
    方來車，亦有過失，惟此為被害人與有過失之問題，並不影響被告過失之認定。
    被告所辯並無可採。被害人因本件車禍受傷，與被告之過失行為間並有相當因果
    關係。罪證明確，被告過失犯行洵堪認定。
二、核被告所為，係犯刑法第二百八十四條第一項前段之過失傷害罪。又被告於肇事
    後即託人向警報案並留於現場接受偵訊並坦承肇事，業據其陳明在卷並經到場處
    理之警員甲○○到庭證述屬實，為對於未發覺之罪自首而接受裁判，應依法減輕
    其刑。爰審酌被告之過失程度、所生之危害、肇事後之態度及被害人鄭見鴻因而
    受傷，亦同有過失，且被告尚未與被害人達成民事和解賠償等一切情狀，判處如
    主文所示之刑，並諭知易科罰金之折算標準。
三、依刑事訴訟法第二百九十九條第一項前段，刑法第二百八十四條第一項前段、第
    六十二條前段、第四十一條第一項前段，罰金罰鍰提高標準條例第一條前段、第
    二條前段，判決如主文。
中      華      民      國      九十二      年      五    月    十六    日
                                 臺灣台中地方法院交通法庭
                                        法  官   王  靜  秋
右正本證明與原本無異。
如不服本判決，應於送達後十日內向本院提出上訴狀（須附繕本），上訴於台灣高等
法院台中分院。
                                        書記官
中      華      民      國      九十二      年      五    月    十六    日
附錄論罪科刑法條
刑法第二百八十四條第一項
    因過失傷害人者，處六月以下有期徒刑，拘役或五百元以下罰金，致重傷者，處
  一年以下有期徒刑、拘役或五百元以下罰金。


司法院資訊處製作；財團法人民間司法改革基金會備份。
